【裁判字號】    95,抗,29
【裁判日期】    950718
【裁判案由】    拍賣抵押物
【裁判全文】
臺灣板橋地方法院民事裁定                95年度抗字第29號
抗  告  人  甲○○
相  對  人  內政部營建署
法定代理人  乙○○
上列抗告人因與相對人內政部營建署間拍賣抵押物事件，對於中
華民國94年12月30日本院94年度拍字第2315號裁定提起抗告，裁
定如下：
    主  文
抗告駁回。
抗告程序費用由抗告人負擔。
    理  由
一、本件相對人主張：債務人周娘前於民國90年7 月5 日以如
    原審裁定書附表所示之不動產為向相對人所負債務之擔保，
    設定抵押權新台幣（下同）199 萬元之抵押權，依法登記在
    案，嗣由抗告人侯金山、甲○○繼承如原審裁定附表所示之
    不動產，惟依民法第867 條之規定，其抵押權不因此受影響
    ，茲債務人對相對人債務193 萬287 元，已屆清償期而未為
    清償，為此聲請准予拍賣抵押物等情，已據提出他項權利證
    明書、不動產登記簿謄本、抵押權設定契約書、國民住宅貸
    款契約書、戶籍謄本、繼承系統表等件為證，原裁定予以准
    許，即無不合。
二、抗告意旨略以：本件債務人周娘早已死亡，惟本件不動產
    尚有其他繼承人即配偶侯太永及長子周嘉平2 人，雖因查無
    2 人行蹤，故迄今無法完成繼承之作業，現經裁定拍賣系爭
    不動產，當然影響侯太永及周嘉平2 人之權益，明顯違法法
    律規定，是故依法提出抗告，請求將原裁定廢棄，並駁回相
    對人之聲請云云。
三、經查相對人於原審所提出之繼承系統表係記載債務人周娘
    之配偶侯太永已死亡，且所提出債務人周娘之戶籍謄本上
    係記載：「配偶：侯太永（歿）」，則侯太永於債務人周
    娘死亡前即已死亡，並非周娘之繼承人，至為明確。復查
    抗告人甲○○雖抗辯：債務人周娘之繼承人尚有周嘉平云
    云，惟本院依職權使用法務部對外連線系統之戶役政資訊連
    結作業系統查詢結果，僅有一位姓名為「周嘉平」之人，該
    姓名為「周嘉平」之人出生年月日係在45年9 月26日（註即
    抗告人甲○○之生日，又甲○○之出生別為三男）之後，顯
    非債務人周娘之長子，而本院於95年2 月16日、95年5 月
    10日兩度通知抗告人甲○○補正債務人周娘之繼承系統表
    及周嘉平之戶籍謄本，抗告人甲○○分別於95年2 月27日、
    95年5 月17日收受本院通知後，迄今仍未補正，自難認債務
    人周娘之繼承人除侯金山、抗告人甲○○外，尚有周嘉平
    存在。核抗告人甲○○抗辯：債務人周娘尚有其他繼承人
    云云，顯屬無據，不足採信。從而，抗告意旨指摘原裁定不
    當，求予廢棄，委無理由，應予駁回。
四、據上論結，本件抗告為無理由，爰依非訟事件法第21條第2
    項、第46條，民事訴訟法第495 條之1 第1 項、第449 條第
    1 項、第78條，裁定如主文。
中    華    民    國    95    年    7     月    18    日
                 民事第三庭  審判長法  官  陳映如
                                   法  官  徐玉玲
                                   法  官  何君豪
正本係照原本作成。如不服本裁定，僅得於收受本裁定正本送達
後10日內，以適用法規顯有錯誤為理由，向本院提出再抗告狀，
（須附繕本一份及繳納再抗告裁判費新台幣1,000 元），經本院
許可後紿可再抗告。
中    華    民    國    95    年    7     月    18    日
                                    書記官  蕭興南


司法院資訊處製作；財團法人民間司法改革基金會備份。
